臺灣臺南地方法院刑事裁定　　　　　　　　　　　　　九十一年度自字第三六八號
　　自　訴　人　丙○○
　　被　　　告　甲○○
　　　　　　　　乙○○
右列被告因詐欺案件，經自訴人提起自訴，本院裁定如左：
    主  文
自訴駁回。
    理  由
一、自訴意旨如附件自訴狀所載。
二、按法院或受命法官於自訴案件第一次審判期日前訊問及調查結果，如認為案件有
    刑事訴訟法第二百五十二條至第二百五十四條之情形者，得以裁定駁回其自訴，
    同法第三百二十六條第三項定有明文。
三、又犯罪事實應依証據認定之，無証據不得推定其犯罪事實，刑事訴訟法第一百五
    十四條定有明文。且刑法第三百三十九條第一項之詐欺罪，以意圖為自己或第三
    人之不法之所有，施用詐術使人陷於錯誤而交付財物為犯罪構成要件；如行為人
    欠缺不法所有之意圖或無施用詐術之行為或其所用之方法，不能認為詐術，亦不
    致使人陷於錯誤，即不得以詐欺罪相繩（最高法院四十六年台字二六Ｏ號判例意
    旨參照）。故民事債務當事人間，若有未依債務本旨履行給付之情形，原因非一
    ，其因不可歸責之事由致無法給付，甚至債之關係成立後，始惡意遲延給付，皆
    有可能，非必出於自始無意給付之詐欺罪一端，故別無積極證據之情形，自難單
    以被告單純債務不履行之狀態，即推定被告自始即有不法所有之意圖而施用詐術
    。
四、本件訊據被告甲○○坦承持共同被告乙○○所簽發的客票，向自訴人調現，屆期
    未現之事實，惟矢口否認有詐欺犯行，辯稱：伊不知道該客票屆期未能兌現，伊
    已經與自訴人和解，已經將錢還給自訴了，伊無對自訴人詐欺之犯意，亦未與乙
    ○○共同詐騙自訴人，本件是出於誤會等語。質諸自訴人亦供承：被告甲○○所
    言無訛，本件出於誤會等語，並據提出和解書乙份附卷足憑，足見被告所辯上述
    乙節，尚屬非虛，堪以採信。是被告甲○○僅係單純持有共同被告乙○○簽發之
    客票，向自訴人調現，因支票發票人乙○○屆期付款，以致未能兌現，已足認定
    ，自難認其自己或與乙○○共同有對自訴人施詐，使自訴人陷於錯誤而交付借款
    之情事甚明。抑且被告甲○○既與自訴人達成民事和解，償還欠款，益足認其有
    償還債務之誠意，並無不法所有之意圖。再者共同被告乙○○僅係單純簽發支票
    ，屆期未付款，此一事實，亦據自訴人供明在卷，核與被告甲○○供述情節相符
    ，是執票人即被告甲○○既無詐欺之犯行，自益難認其與之有共同詐欺之犯行。
    揆諸首開說明，應認本件僅係單純民事債務不履行，尚乏證據足認被告二人涉有
    共同詐欺罪嫌，因認渠二人之犯罪嫌疑均不足，應裁定駁回自訴。
五、據上論斷，應依刑事訴訟法第三百二十六條第三項、第二百五十二條第十款，裁
    定如主文。
中      華      民      國      九十一      年      十二    月    十    日
                              臺灣臺南地方法院刑事第二庭
                                  法  官   柯  顯  卿
右正本證明與原本無異。
如不服本裁定，應於裁定送達後五日內向本院提出抗告狀( 應附繕本 )。
                                  書記官   盧  立  勇
中      華      民      國      九十一      年      十二    月    十二  日
